臺灣雲林地方法院刑事判決　　　　　　　　　　　　　九十一年度易字第二八五號
　　公　訴　人　臺灣雲林地方法院檢察署檢察官
　　被　　　告　丙○○
右列被告因違反著作權法案件，經檢察官提起公訴（九十一年度偵字第一二二九、二
○六三號），本院判決如左：
    主  文
丙○○共同連續明知為侵害著作權之物，以意圖營利而交付之方法侵害他人之著作權
，處有期徒刑參月，如易科罰金，以參佰元折算壹日。扣案之非法重製音樂光碟片「
臺語新曲龍虎榜」參片、非法重製之影音光碟片「勇士們」參部陸片及售價牌壹面，
均沒收之。
    事  實
一、丙○○明知「勇士們」之影音光碟片，係美商ICON FINANCE，LLC出品，授權中
    環股份有限公司（下稱中環公司）重製、經銷、出租等，中環公司授權予中藝國
    際影視股份有限公司（下稱中藝公司）後，再由中藝公司授權乙○○○股份有限
    公司（下稱得利公司）得在我國重製、經銷、出租，得利公司享有著作權之視聽
    著作；「臺語新曲龍虎榜」之音樂光碟片內之歌曲「愛你好不好」，係華特國際
    音樂股份有限公司（下稱華特公司）享有著作權之錄音著作，未經上開公司合法
    授權擅自重製之音樂及影音光碟片，均係侵害他人著作權之物，竟意圖營利，先
    後於民國（下同）九十一年三月二十三日及同年五月十四日，以日薪新臺幣（下
    同）八百元，受雇於姓名年籍不詳綽號「蕃薯」、「阿嘉」之成年男子，與「蕃
    薯」、「阿嘉」之男子，基於販賣非法重製音樂及影音光碟片之概括犯意聯絡，
    由「蕃薯」、「阿嘉」之男子提供他人擅自重製之前述音樂及影音光碟片，丙○
    ○則負責在雲林縣內各夜市擺設攤位，將上開擅自重製之音樂及影音光碟片，陳
    列在攤位上，供顧客選購。音樂光碟片每片售價五十元、影音光碟片每部（二片
    ）一百元，每購買五部即贈送一部，販售交付予不特定之人，侵害華特公司及得
    利公司之著作權。嗣分別於九十一年三月二十三日晚間八時及九十一年五月十四
    日晚間十一時許，為得利公司職員李詠文會同雲林縣斗南分局刑事組警員及華特
    公司職員吳文章會同雲林縣警察局西螺分局刑事組警員，在雲林縣斗南鎮○○路
    及大埤鄉南和村夜市內查獲，並扣得綽號「蕃薯」之男子所有之非法重製影音光
    碟片「美麗境界」四部八片、「哈特戰爭」三部六片、「勇士們」三部六片、「
    艾蜜麗的異想世界」五部十片、供販賣所用之售價牌一面（其中「美麗境界」、
    「哈特戰爭」及「艾蜜麗的異想世界」三部影片未經合法告訴，為不另為公訴不
    受理之諭知），及綽號「阿嘉」之男子所有之非法重製音樂光碟片「臺語新曲龍
    虎榜」三片。
二、案經得利、華特公司告訴雲林縣警察局斗南分局、西螺分局報告臺灣雲林地方法
    院檢察署檢察官偵查起訴。
    理  由
一、右開犯罪事實，業經被告丙○○於警訊、檢察官偵訊及本院審理時坦白承認，核
    與得利公司之告訴代理人李詠文於警訊中、甲○○於本院審理時；華特公司之告
    訴代理人吳文章於警訊及本院審理時指訴之情節均相符合。且上開扣案之音樂及
    影音光碟片均係未經合法授權，擅自重製之音樂及影音光碟片，除據被告自白外
    ，亦經告訴代理人李詠文及吳文章於警訊時指認無訛，並有得利公司之鑑識報告
    一紙在卷可稽。此外，復有現場暨盜版影音光碟片及售價牌照片九張、美商ICON
    FINANCE，LLC公司與中環公司簽訂之經銷合約英文及中文譯本各一份、中環公司
    授權中藝公司及中藝公司授權得利公司之授權書各一紙、華特公司錄音著作之證
    明書二紙、原版唱片封面二張及盜版之音樂光碟片「臺語新曲龍虎榜」三片、盜
    版之影音光碟片「勇士們」三部六片及供販賣所用之售價牌一面扣案可資佐證。
    被告之自白核與事實相符，可以採信，事證明確，其犯行堪以認定。
二、核被告所為，係犯著作權法第九十三條第三款，以同法第八十七條第二款之明知
    為侵害著作權之物，以意圖營利而交付之方法侵害他人之著作權罪。被告意圖散
    布而陳列之低度行為，為其嗣後意圖營利而交付之高度行為所吸收，不另論罪。
    被告與綽號「蕃薯」、「阿嘉」之成年男子間，有犯意聯絡及行為分擔，為共同
    正犯。其先後二次侵害他人著作權之犯行，時間緊接，犯罪構成要件相同，顯係
    基於概括犯意所為，應依連續犯之規定論以一罪，並依法加重其刑。爰審酌被告
    於九十一年三月間，因受僱他人販賣盜版影音光碟片被查獲後，仍繼續受僱他人
    販賣盜版音樂光碟片，可見被告第一次犯罪後並無反省、改過之意，原應處以較
    重之刑，以收矯正之效。惟念及被告甫自高職畢業，智識經驗不足。且參酌其無
    犯罪前科，有臺灣高等法院被告全國前案紀錄表在卷足參，素行良好。平日生活
    正常，交往單純，有被告之素行調查表附卷可按。又被告犯後坦承犯罪，態度良
    好，且查扣之盜版音樂及影音光碟片僅九片，犯罪情節輕微等一切情狀，量處如
    主文所示之刑，並諭知易科罰金之折算標準。另扣案之盜版音樂光碟片「臺語新
    曲龍虎榜」參片、盜版影音光碟片「勇士們」參部陸片及售價牌壹面，雖非被告
    所有，但係共犯綽號「蕃薯」、「阿嘉」之男子所有，且係供他們犯罪所用之物
    ，業據被告供明在卷，自應依法宣告沒收之。
三、公訴意旨另謂：被告明知「美麗境界」、「哈特戰爭」及「艾蜜麗的異想世界」
    等均係未經合法授權，擅自重製之影音光碟片，竟意圖營利，與綽號「蕃薯」之
    人，共同於前開時、地設攤陳列，販賣交付予不特定之人，此部分亦違反著作權
    法第九十三條第三款，以第八十七條第二款之方法侵害他人之著作權規定。惟按
    告訴乃論之罪，未經告訴者，應諭知不受理之判決，刑事訴訟法第三百零三條第
    三款定有明文。而上開條文所稱「未經告訴」者，包括不得告訴及未經合法告訴
    之情形在內（最高法院八十二年度台非字第二三一號判決意旨參照）。查起訴書
    認被告所為係觸犯著作權法第九十三條第三款之罪，依同法第一百條前段規定，
    須告訴乃論。而告訴人得利公司雖提出其與二十世紀福斯家庭娛樂公司簽訂之合
    約書，及與環球製片國際ＢＶ簽訂之執照同意書等，證明其已取得重製、經銷、
    出租「哈特戰爭」及「美麗境界」影音光碟片之授權。然查上開合約書及執照同
    意書上僅記載授權之期限、範圍及簽約之影片數等事項，並未載明授權影片之名
    稱，無法證明告訴人得利公司確已取得「哈特戰爭」及「美麗境界」影音光碟片
    之重製、經銷及出租等著作財產權。且告訴人得利公司亦未提出其已合法取得「
    艾蜜麗的異想世界」影音光碟片之重製、經銷、出租等著作財產權之任何授權文
    件供本院核閱，經本院二次傳喚告訴人得利公司，告訴人得利公司均未派員到庭
    說明或補提相關證明資料，則告訴人得利公司是否已取得「美麗境界」、「哈特
    戰爭」及「艾蜜麗的異想世界」等影音光碟片之著作財產權，即屬無法證明。從
    而，告訴人得利公司此部分之告訴，自屬不合法，依照前開說明，本應為公訴不
    受理之諭知。然因此部分與前開已經合法告訴部分，具有裁判上之一罪關係，爰
    不另為公訴不受理之諭知，併此敘明。
據上論斷，應依刑事訴訟法第二百九十九條第一項前段，著作權法第九十三條第三款
、第八十七條第二款，刑法第十一條前段、第二十八條、第五十六條、第四十一條第
一項前段、第三十八條第一項第二款，罰金罰鍰提高標準條例第二條，判決如主文。
本案經檢察官王富哲到庭執行職務。
中　　　華　　　民　　　國　　九十一　　年　　　八　　　月　　　二　　　日
                                        臺灣雲林地方法院刑事第一庭
                                            審判長法  官
                                                  法  官
                                                  法  官
如不服本判決，應於判決送達後十日內，向本院提出上訴狀。（須附繕本）
附錄本案論罪科刑法條全文。
著作權法第八十七條
有下列情形之一者，除本法另有規定外，視為侵害著作權或製版權︰
一　以侵害著作人名譽之方法利用其著作者。
二  明知為侵害著作權或製版權之物而散布或意圖散布而陳列或持有或意圖營利而交
    付者。
三　輸入未經著作財產權人或製版權人授權重製之重製物或製版物者。
四　未經著作財產權人同意而輸入著作原件或其重製物者。
五　明知係侵害電腦程式著作財產權之重製物而仍作為直接營利之使用者　　。
著作權法第九十三條
有下列情形之一者，處二年以下有期徒刑，得併科新台幣十萬元以下罰金︰
一　侵害第十五條至第十七條規定之著作人格權者。
二　違反第七十條規定者。
三　以第八十七條各款方法之一侵害他人之著作權者。
